【裁判字號】    98,上易,873
【裁判日期】    990211
【裁判案由】    業務侵占
【裁判全文】
臺灣高等法院高雄分院刑事判決         98年度上易字第873號
上  訴  人
即  被  告  甲○○
上列上訴人因業務侵占案件，不服臺灣高雄地方法院98年度易字
第673 號中華民國98年9 月30日第一審判決（起訴案號：臺灣高
雄地方法院檢察署98年度偵字第7609號），提起上訴，本院判決
如下：
    主  文
上訴駁回。
甲○○緩刑貳年。
    事  實
一、甲○○自民國（下同）94年6 月24日起擔任威翔實業股份有
    限公司（下稱威翔公司）之抽傭制業務代表，負責向客戶推
    銷威翔公司出售之飼料，及向客戶收款等工作，為從事業務
    之人。詎其因遭他人倒債致衍生欠款，竟各基於意圖為自己
    不法所有之犯意，分別於附表所示之時、地，持威翔公司開
    立之發票、應收帳款對帳單向該附表所示客戶收款後（實際
    收款數額詳附表「實際向客戶收取之數額」欄所載），旋當
    場變易持有為所有之意思，將各該款項挪為填補欠款之資金
    週轉使用，而予侵吞入己。嗣威翔公司人員因見甲○○遲未
    繳回款項，誤認各該客戶遲延繳款而予催收後，接獲客戶反
    應早已繳畢款項，始知悉上情。
二、案經威翔公司訴由高雄地方法院檢察署檢察官偵查起訴。
    理  由
一、按除被告所犯為死刑、無期徒刑、最輕本刑為3 年以上有期
    徒刑之罪或高等法院管轄第一審案件者外，於前條第1 項程
    序進行中，被告先就被訴事實為有罪之陳述時，審判長得告
    知被告簡式審判程序之旨，並聽取當事人、代理人、辯護人
    及輔佐人之意見後，裁定進行簡式審判程序，刑事訴訟法第
    273 條之1 第1 項定有明文。本件上訴人即被告甲○○於本
    院審理程序時就被訴事實為有罪陳述，並同意適用簡式審判
    程序，本院乃裁定適用簡式審判程序，依同法第273 條之2
    之規定，不受第159 條第1 項、第161 條之2 、第161 條之
    3 、第163 條之1 及第164 條至第170 條規定之限制，合先
    敘明。
二、上揭事實，業據被告甲○○於本院審理時供承不諱，核與證
    人李錦洪、鄭萬發、吳秉鴻於檢察事務官面前所為之陳述相
    符（見98年度他字第208 號卷第27至29頁）；復經證人即威
    翔公司總務課長乙○○迭於偵查及原審審理時證述甚詳（見
    他字第18至20頁，原審卷二第30至31頁）；並有威翔公司應
    收帳款對帳單、統一發票等在卷可稽（見他字第6 至10頁）
    。核被告上開自白與事實並無不符，自堪採為認定犯罪事實
    之依據。本案事證明確，應依法論科。
三、被告就附表編號1 至3 所示「實際向客戶收取之數額」，變
    易持有為所有之意思而挪為填補欠款之資金週轉使用，核其
    所為，均係犯刑法第336 條第2 項之業務侵占罪。被告所犯
    上開3 罪間，犯意各別，自應予分論併罰。
四、原審認被告罪證明確，因而適用刑法第336 條第2 項、第41
    條第1 項前段、第51條第5 款，刑法施行法第1 條之1 規定
    ；並審酌被告不思忠實履行職務責任，反侵占應繳回威翔公
    司之款項，分別造成該公司受有5 萬9,400 元、1 萬2,300
    元、3 萬1,200 元之有形財產損失，及其素行尚佳，罹患糖
    尿病、腎臟病等疾病，且須賴洗腎維生等一切情狀，就其所
    犯上開3 罪，各於法定刑內量處有期徒刑6 月，定應執行刑
    為有期徒刑9 月，並諭知如易科罰金，以新臺幣1000元折算
    1 日。經核原審認事用法均無不合，量刑亦屬允當。被告原
    上訴意旨否認犯罪，指摘原判決不當，為無理由，應予駁回
    。
五、查被告前未曾因故意犯罪受有刑徒刑以上刑之宣告，有臺灣
    高等法院被告全國前案紀錄表一份附卷可稽，其一時失慮致
    觸刑章，於本院審理中已與告訴人威翔公司達成民事和解，
    有本院98年度附民字第94號和解筆錄附卷足憑，告訴代理人
    復當庭表示願意原諒被告等語（見本院卷第67頁）；被告經
    此論罪科刑之教訓，當知警惕，應無再犯之虞，本院認其所
    宣告之刑，以暫不執行為適當，爰併宣告緩刑2 年。
據上論斷，應依刑事訴訟法第368 條，刑法第74條第1 項第1 款
，判決如主文。
本案經檢察官張其主到庭執行職務。
中    華    民    國    99    年    2     月    11    日
                  刑事第十庭    審判長法  官  陳中和
                                      法  官  李政庭
                                      法  官  林水城
以上正本證明與原本無異。
本判決不得上訴。
中    華    民    國    99    年    2     月    11    日
                                      書記官  蔡佳君
附錄本件判決論罪科刑法條：
中華民國刑法(94.02.02)第336條第2項
（公務公益侵占罪、業務侵占罪）
對於業務上所持有之物，犯前條第 1 項之罪者，處 6 月以上
5 年以下有期徒刑，得併科 3 千元以下罰金。
┌─────────────────────────────────────────────┐
│附表：                                                                                    │                  │
├──┬──────┬───────────────┬───┬───────┬───────┤
│編號│日期（民國）│地                          點│客戶之│實際向客戶收取│威翔公司單據上│
│    │            │                              │姓  名│之數額（新臺幣│原載之應收款項│
│    │            │                              │      │），即侵占數額│數額（新臺幣）│
├──┼──────┼───────────────┼───┼───────┼───────┤
│1   │97年6 月13日│高雄市○○鎮○○街一段220 號  │李錦洪│5 萬9,400 元  │6 萬9,360 元  │
├──┼──────┼───────────────┼───┼───────┼───────┤
│2   │97年7 月19日│屏東縣內埔鄉○○村○○路85號  │鄭萬發│1 萬2,300 元  │1 萬2,675 元  │
├──┼──────┼───────────────┼───┼───────┼───────┤
│3   │97年8 月15日│屏東縣內埔鄉○○村○○路159 號│吳秉鴻│3 萬1,200 元  │3 萬2,000 元  │
└──┴──────┴───────────────┴───┴───────┴───────┘

司法院資訊處製作；財團法人民間司法改革基金會備份。
